【裁判字號】    98,交聲,385
【裁判日期】    980311
【裁判案由】    聲明異議
【裁判全文】
臺灣高雄地方法院交通事件裁定        98年度交聲字第385號
異  議  人  甲○○
上列異議人即受處分人因違反道路交通管理處罰條例案件，對於
交通部公路總局高雄區監理所98年2 月11日所為之處分（原處分
案號：高監營裁字第裁80-BB0000000號），聲明異議，本院裁定
如下：
    主  文
異議駁回。
    理  由
一、聲明異議意旨略以：異議人即受處分人所有之車牌號碼OOY-
    233 號重型機車，於97年10月8 日下午4 時26分許，行經高
    雄縣仁武鄉○○○路與水管路口，因「駕車行經有燈光號誌
    管制之交岔路口闖紅燈」之違規，經警拍照並逕行舉發，原
    處分機關依道路交通管理處罰條例第53條第1 項、第63條第
    1 項之規定，裁處異議人罰鍰新臺幣（下同）4,500 元，並
    記違規點數3 點；惟異議人並未收受舉發違規通知單，原處
    分機關之處分無理由，爰依法聲明異議等語。
二、按處理違反道路交通管理事件，有關文書送達之程序，依行
    政程序法之規定，違反道路交通管理事件統一裁罰基準及處
    理細則第5 條規定甚明。又送達，於應受送達人之住居所、
    事務所或營業所為之；於應受送達處所不獲會晤應受送達人
    時，得將文書付與有辨別事理能力之同居人、受僱人或應送
    達處所之接收郵件人員；應受送達人或其同居人、受僱人、
    接收郵件人員無正當理由拒絕收領文書時，得將文書留置於
    應送達處所，以為送達，行政程序法第72條第1 項前段、第
    73條第1 項、第3 項分別定有明文。送達，不能依前二條規
    定為之者，得將文書寄存送達地之地方自治或警察機關，並
    作送達通知書兩份，一份黏貼於應受送達人住居所、事務所
    、營業所或其就業處所門首，另一份交由鄰居轉交或置於該
    送達處所信箱或其他適當位置，以為送達；前項情形，由郵
    政機關為送達者，得將文書寄存於送達地之郵政機關，同法
    第74條亦有明文。
三、經查：
（一）異議人即受處分人所有之車牌號碼OOY-233 號重型機車，
      於97年10月8 日下午4 時26分許，行經高雄縣仁武鄉○○
      ○路與水管路口，有闖紅燈之交通違規乙節，為異議人所
      不爭執，並有本院辦理刑事電話查詢登記表、交通部公路
      總局高雄區監理所98年2 月11日高監營裁字第裁80-BB000
      0000號違反道路交通管理事件裁決書各1 紙、違規舉發照
      片2 幀在卷可憑，此部分事實，堪以認定。
（二）異議人之戶籍地址自93年10月8 日遷入高雄縣梓官鄉○○
      ○路94巷1 號至今，車籍亦登記於此，有個人基本資料查
      詢結果、公路監理電子閘門查詢結果各1 紙附卷供參，則
      異議人於本件違規時之戶籍及車籍地均確實在高雄縣梓官
      鄉○○○路94巷1 號，應可認定。
（三）再本件違規舉發通知單及採證相片，分別經原舉發單位即
      高雄市政府警察局交通警察大隊以掛號郵件，並由郵務人
      員依行政程序法第74條之規定，向送達當時之異議人之戶
      籍地及車籍監理資料登記地址「高雄縣梓官鄉○○○路94
      巷1 號」送達，因於應送達處所不獲會晤應受送達人，遂
      於97年10月24日寄存於戶籍地之郵政機關即高雄縣蚵寮郵
      局，並作送達通知書2 份，1 份黏貼於應受送達人門首，
      1 份置於該受送達處所信箱或其他適當位置，以為送達，
      此有高雄市政府警察局交通警察大隊98年2 月8 日高市警
      交三字第0980002676號函及所附採證照片2 張、送達證書
      影本1 紙在卷可按。揆諸前揭行政程序法之規定，舉發機
      關依受處分人當時之戶籍地址送達舉發通知單，並依規定
      寄存於郵政機關，於法並無違誤，自生合法送達效力。是
      異議人辯稱沒有收到紅單云云，尚無足採。
（四）本件異議人闖紅燈之違規行為，已經認定如前所述，則由
      高雄市政府警察局交通警察大隊，依道路交通管理處罰條
      例第53條第1 項、第63條第1 項之規定開立舉發通知單，
      並由原處分機關依前開法條裁處異議人4,500 元罰鍰並記
      違規點數3 點之裁決書，均已依法送達予異議人，亦經本
      院認定如前所述，是原處分依法自無違誤，異議人上開主
      張並無理由。
四、綜上，原處分機關之裁決，核無違誤，應予維持，本件異議
    人之異議為無理由，應予駁回。
據上論斷，應依道路交通案件處理辦法第19條，裁定如主文。
中    華    民    國    98    年    3     月    11    日
                  交通法庭    法  官  楊珮瑛
以上正本證明與原本無異。
如不服本裁定，應於收受送達後5 日內向本院提出抗告狀。
中    華    民    國    98    年    3     月    11    日
                              書記官  郭南宏


司法院資訊處製作；財團法人民間司法改革基金會備份。
